臺灣士林地方法院民事裁定
110年度小上字第116號
上  訴  人  吳明儀  
被 上訴 人  公園上璟社區管理委員會
法定代理人  翁國訓
上列當事人間請求損害賠償事件，上訴人對於中華民國110年8月
23日本院士林簡易庭第一審判決（110年度士小字第1243號），
提起上訴，本院裁定如下：
    主  文
上訴駁回。
第二審訴訟費用新臺幣壹仟伍佰元由上訴人負擔。
    理  由
一、按關於請求給付金錢或其他代替物或有價證券之訴訟，其標
    的金額或價額在新臺幣（下同）10萬元以下者，適用小額程
    序；次按對於小額訴訟之第一審裁判之上訴，非以其違背法
    令為理由不得為之，民事訴訟法第436條之8第1項、第436條
    之24第2項分別定有明文。又按上訴狀內應記載上訴理由，
    表明下列各款事項：一、原判決所違背之法令及其具體內容
    。二、依訴訟資料可認為原判決有違背法令之具體事實，同
    法第436條之25規定亦定有明文。準此，當事人對小額訴訟
    之第一審判決上訴，其上訴狀應就第一審判決如何違背法令
    為具體之指摘，並揭示該法規之條項或其內容，若係成文法
    以外之法則，應揭示該法則之旨趣，倘為司法院解釋，則應
    揭示該解釋之字號或其內容，或揭示如何當然違背法令之事
    實，上訴狀如未依此項方法表明者，即難認為已對第一審判
    決之違背法令有具體之指摘，其上訴自難認為合法。
二、上訴人於原審請求被上訴人給付新臺幣(下同)10萬元本息，
    因訴訟標的金額為10萬元以下，原審乃依小額訴訟程序審理
    ，並為上訴人全部敗訴之判決。上訴人對原判決不服，提起
    上訴，其上訴意旨略以：被上訴人稱社區管理費只能全額繳
    並非事實，此有伊提出之多筆部分繳管理費單據可資佐證。
    又伊要繳交管理費予被上訴人，被上訴人卻拒收，伊因而向
    法院提存，被上訴人仍不予理會，造成伊為此事訴訟，浪費
    伊之時間及各項費用，故向被上訴人請求損害賠償5萬元。
    又被上訴人拒絕收受伊繳交之管理費，卻指係伊不願繳管理
    費，誤導社區住戶，公然侮辱伊拒繳管理費信用不良，致伊
    人格受有損害，故向被上訴人請求名譽賠償5萬元。另伊將
    房屋租與租客，租賃期間租客欲使用社區公用設施，卻被社
    區警衛阻攔，租客要求伊就租金折讓，伊因而賠付租客3,00
    0元，此部分亦一併向被上訴人請求賠償等語，經核並未具
    體指出原判決所違背之法令、法則或司法院解釋之字號或具
    體內容為何，亦未表明原判決有何合於民事訴訟法第469條
    所列各款當然違背法令，及依訴訟資料可認為原判決有違背
    法令之具體事實，揆諸首揭規定及說明，即難認其上訴為合
    法，應予駁回，並確定如主文所示金額之訴訟費用由上訴人
    負擔。
三、據上論結，本件上訴為不合法，依民事訴訟法第436條之32
    第1項、第2項、第444條第1項、第95條、第78條、第436條
    之19第1項，爰裁定如主文。
中　　華　　民　　國　　110 　年　　12　　月　　2 　　日
                  民事第三庭  審判長法  官  蕭錫証
                                    法  官  陳世源  
 　　　　　　　　　　　　　　　　   法  官  陳月雯  
以上正本係照原本作成。
本件裁定不得抗告。　　　　　　　　　　
中　　華　　民　　國　　110 　年　　12　　月　　2 　　日
                                    書記官  劉雅萍